【裁判字號】    92,簡上,79
【裁判日期】    920326
【裁判案由】    傷害
【裁判全文】
臺灣高雄地方法院刑事判決                          九十二年度簡上字第七九號
    上  訴  人
    即  被  告  丙○○
右列上訴人因傷害案件，不服臺灣高雄地方法院高雄簡易庭於中華民國九十一年十二
月三十一日所為九十一年度簡字第八三四號第一審判決（聲請簡易處刑案號：九十一
年度偵字第一五八二六號），提起上訴，本院判決如左：
    主  文
上訴駁回。
    事  實
一、丙○○係乙○○前夫刁瑞鎰之現任妻子，於民國九十一年五月十六日十四時許，
    乙○○因細故至丙○○在高雄縣橋頭鄉○○路五十一號住處，與丙○○理論時，
    雙方一言不合，丙○○竟基於傷害之犯意，與乙○○互相扭打，並持飼料鏟毆打
    乙○○頭部，致乙○○受有前額擦破流血頭暈、頭痛等之傷害。
二、案經乙○○訴由高雄縣警察局岡山分局移送臺灣高雄地方法院檢察署檢察官偵查
    起訴。
    理  由
一、本件訊據被告矢口否認有傷害之犯行，辯稱：是乙○○一進門就先打我，並拉我
    頭髮把我壓在地上，我為了自衛才反抗，並非故意打她，手上拿的飼料鏟也不知
    怎麼打到她云云。惟查，本件被告傷害告訴人乙○○之事實，業據告訴人乙○○
    於警訊及偵查中指訴綦詳；而被告於原審訊問時亦坦承確有與告訴人發生扭打在
    卷；另據證人甲○○於偵查中證述「我與我姐姐去，他先下車，我後來才下車，
    他找丙○○問她為何偷竊及侵入住宅，而下去與他談，丙○○即用鏟子打我姐姐
    的頭流血．．．」等語在卷（見偵查卷第十一頁背面）。被告雖以前揭情詞置辯
    。然參以證人陳水龍於偵查中證述：「我是村長，我到時他大太太（按：指乙○
    ○）已拉他（按：指丙○○）頭髮，到地上了，刁陸雪要拉開他們拉不開，我去
    幫忙勸架。」、「（問：到時丙○○有無拿鏟子？）無，鏟子在鴿子料的旁邊，
    他無拿在手上」等語（見偵查卷第六頁背面、第七頁）；另證人刁陸雪於偵查中
    亦證述：「我見到時他們已拉頭髮在下面壓著，我才去勸架」、「我見到時勸告
    訴人不要拉了，告訴人就罵我，被告當時無拿鏟子」等語（見偵替卷第六頁背面
    、第七頁），可見被告與告訴人乙○○在地上扭打時，被告手中已無飼料鏟，被
    告自不可能於扭打時以飼料鏟誤傷告訴人；足徵被告係於雙方理論，一言不合即
    以飼料鏟毆打告訴人之頭部，被告前揭之辯解，無非係避重就輕之詞，顯無可採
    。此外復有與告訴人所述傷勢相符之驗傷診斷書附卷可稽，本件事證明確，被告
    犯行應堪認定。
二、核被告所為，係犯刑法第二百七十七條第一項之傷害罪。原審依刑事訴訟法第四
    百四十九條第一項，刑法第二百七十七條第一項、第四十二條第二項，罰金罰鍰
    提高標準條例第一條前段、第二條，量處被告丙○○罰金二千元，並諭知易服勞
    役之折算標準，其認事用法均無不合，量刑亦屬妥適。被告上訴意旨，指摘原判
    決不當，核非可採，其上訴為無理由，應予駁回。
三、據上論斷，應依刑事訴訟法第四百五十五條之一第三項、第三百六十八條，判決
    如主文。
本案經檢察官楊慶瑞到庭執行職務。
中      華      民      國      九十二      年    三    月    二十六    日
                                  臺灣高雄地方法院刑事第七庭
                                      審判長法  官  陳志銘
                                            法  官  柯盛益
                                            法  官  曾吉雄
右正本證明與原本無異。
不得上訴。
                        書記官   唐美玲
中    華    民    國    九十二    年      三        月       三十一     日
附錄本案論罪科刑法條
刑法第二百七十七條第一項
傷害人之身體或健康者，處三年以下有期徒刑、拘役或一千元以下罰金。


司法院資訊處製作；財團法人民間司法改革基金會備份。
